臺灣高等法院臺南分院刑事裁定
109年度抗字第590號
抗  告  人  
即受刑人    莫伯强


上列抗告人因撤銷緩刑案件，不服臺灣臺南地方法院中華民國10
9年10月30日裁定（109年度撤緩字第199號）提起抗告，本院裁
定如下：
    主  文
原裁定撤銷。
檢察官之聲請駁回。
    理  由
一、原裁定意旨略以：
　㈠受刑人莫伯强因犯妨害公務案件，經臺灣高等法院高雄分院
    於民國108年12月5日以108年上易字第537號(106年偵字第84
    18號)判處拘役50日，緩刑3年，於108年12月5日確定在案，
    緩刑期間至111年12月4日止。惟其自109年3月起即未至臺灣
    臺南地方檢察署報到執行保護管束，經該署於109年4月6日
    、109年4月22日、109年5月7日發函告誡仍未到案執行，有
    該署函文、簽呈、指揮書、執行筆錄、報告表、送達證書等
    資料附卷可稽，受刑人於緩刑付保護管束期內，違反保安處
    分執行法第74條之2第4款規定且情節重大，已合於保安處分
    執行法第74條之3第1項（聲請書誤載為刑法第75條之1第1項
    第4款，應予更正）得撤銷緩刑宣告之原因，聲請人臺灣臺
    南地方檢察署檢察官爰依刑事訴訟法第476條規定聲請撤銷
    緩刑等語。
  ㈡審酌受刑人莫伯强因犯妨害公務案件，經臺灣屏東地方法院
    以106年度易字第1247號判決處拘役50日，受刑人提起上訴
    後，由臺灣高等法院高雄分院於108年12月5日以108年上易
    字第537號判處上訴駁回，緩刑3年，並應接受法治教育課程
    3場次，緩刑期間付保護管束，該判決於108年12月5日確定
    在案等情，有各該判決書及臺灣高等法院被告前案紀錄表附
    卷可考。
  ㈢上開判決確定後，受刑人於109年3月2日至觀護人室約談時，
    明確表明不願意每月報到接受保護管束，希望能夠易科罰金
    將本案了結等語。嗣經臺灣臺南地方檢察署檢察官先後於10
    9年4月6日、109年4月22日、109年5月7日以告誡函通知受刑
    人應於109年4月20日、109年5月6日、109年5月25日至該署
    報到並執行保護管束，上開告誡函文分別於109年4月8日、1
    09年4月24日、109年5月11日送達於受刑人本人或其同居人
    即其胞弟莫伯台收受，已生合法送達之效力。然受刑人均未
    按時報到以接受保護管束之執行，且觀護人於109年5月15日
    至其住所訪視時，受刑人亦陳明希望能趕緊走完程序讓法院
    撤銷緩刑，繳納易科罰金後或可重回平靜生活等語。此有該
    署109年3月2日觀護輔導紀錄、檢察官告誡函(稿)、送達證
    書、戶政役連結作業系統資料、執行保護管束情況訪視報告
    表等件在卷可稽。足認受刑人於緩刑付保護管束期間內，未
    依期報到，致使聲請人無從執行保護管束命令，而違反受保
    護管束人應遵守事項。
　㈣依前述情節，可見本件受刑人已無接受執行緩刑付保護管束
    之意願，且顯有無故不遵守檢察官及執行保護管束者命令之
    情事，難以實施保護管束，以致原判決宣告緩刑期間付保護
    管束之目的無法達成，其違反保護管束之情節確屬重大，故
    上開宣告之緩刑顯已難收其預期效果，有執行刑罰之必要，
    因認檢察官聲請撤銷受刑人前案之緩刑宣告，應予准許，爰
    裁定撤銷受刑人緩刑之宣告。
二、受刑人不服原審上開裁定，提起抗告稱：我年68歲有餘，罹
    患多種疾病，有診斷證明書可證，並已向觀護人報告身體不
    適請求暫時休養；於109年9月間，接獲地檢署傳喚我接受法
    治教育之函文後，已於109年9月21日、10月19日、11月16日
    至地檢署執行法治教育3次完畢，並無不遵守保護管束之情
    ，爰此請撤銷原裁定等語。
三、按受保護管束人在保護管束期間內，應遵守左列事項：保
    持善良品行，不得與素行不良之人往還。服從檢察官及執
    行保護管束者之命令。不得對被害人、告訴人或告發人尋
    釁。對於身體健康、生活情況及工作環境等，每月至少向
    執行保護管束者報告一次。非經執行保護管束者許可，不
    得離開受保護管束地；離開在十日以上時，應經檢察官核准
    。受保護管束人違反前條各款情形之一，情節重大者，檢察
    官得聲請撤銷保護管束或緩刑之宣告。假釋中付保護管束者
    ，如有前項情形時，典獄長得報請撤銷假釋，保安處分執行
    法第74條之2 、第74條之3 分別定有明文。而保安處分執行
    法第74條之3 所定撤銷緩刑之立法理由，係因緩刑交付保護
    管束，目的在藉此保安處分之執行，監督受刑人緩刑中之行
    狀與輔導其改過自新，期能繼續保持善行，以達教化或治療
    之目的。倘緩刑中受保護管束人違反保護管束期間應遵守之
    事項，情節尚非重大，並無不能達其教化或治療之目的，自
    無撤銷緩刑之必要，此撤銷事由係以「違反保護管束應遵守
    之事項，情節重大」為要件，屬裁量事項。
四、經查：
  ㈠受刑人因犯妨害公務案件，經臺灣屏東地方法院以106年度易
    字第1247號判決處拘役50日，受刑人提起上訴後，由臺灣高
    等法院高雄分院於108年12月5日以108年上易字第537號判處
    上訴駁回，緩刑3年，並應接受法治教育課程3場次，緩刑期
    間付保護管束，該判決於108年12月5日確定一節，業如前述
    ，是本件緩刑付保護管束之主要內容即為「法治教育課程3
    場次」，至為灼然。
　㈡臺灣臺南地方檢察署觀護人於109年9月間通知受刑人至地檢
    署接受法治教育3場次，受刑人已於109年9月21日、10月19
    日、11月16日至地檢署執行法治教育完畢，此有參加法治教
    育時數登記卡（本院卷第15至16頁）、本院公務電話查詢紀
    錄表可按（本院卷第27頁），足徵受刑人已經履行緩刑付保
    護管束應遵守事項之主要內容，難認有何情節重大可言，亦
    無不能達其教化或治療之目的，上開情狀，顯與保安處分執
    行法第74條之2 第2款、第74條之3之規定不符，是原裁定未
    察受刑人已履行法治教育3次完畢，逕予撤銷緩刑，自有未
    當。
　㈢考量受刑人在緩刑期內，並無任何犯罪紀錄，且確實健康情
    況不佳，有診斷證明書可按；又訪視報告表亦記載「觀護人
    於訪談過程中發現案主肢體會有不自主晃動情況產生，顯見
    案主焦慮程度已逾越正常標準，其日常生活確實因本案受到
    嚴重影響」等語（詳見109年5月15日訪視報告表），足徵受
    刑人當時健康狀況不佳，始未能遵期報到，然目前已經好轉
    ，能遵期履行緩刑所附之條件，業據其陳明在卷（本院卷第
    29頁）；兼以本案緩刑宣告之目的，在於使年紀老大，因生
    活所需之年金因改革而減少，故一時激憤參加陳抗之受刑人
    改過自新；經綜合判斷結果，本院認仍有收預期之效果，而
    無再執行刑罰之必要。
  ㈣綜上，原裁定未及審酌受刑人嗣後已經完全遵期履行本件緩
    刑付保護管束之主要內容「法治教育課程3場次」，即認其
    違反保護管束情節重大，本案宣告之緩刑難收預期效果等情
    ，難認妥適。受刑人抗告意旨執此指摘原裁定不當，核有理
    由。檢察官聲請撤銷緩刑宣告，尚不符合上開情節重大、難
    收緩刑預期效果而有執行刑罰必要之要件，難以准許，為免
    訟累及耗費司法資源，本院自為裁定，駁回檢察官之聲請。
據上論斷，依刑事訴訟法第413條，裁定如主文。　
中　　華　　民　　國　　109 　年　　12　　月　　7 　　日
                  刑事第五庭    審判長法　官  黃國永
                                      法　官  蔡川富
                                      法　官  翁世容
以上正本證明與原本無異。
不得再抗告。
　　　　　　　　　　　　　　　　　　　書記官  顏惠華　　
中　　華　　民　　國　　109 　年　　12　　月　　7 　　日